臺灣高等法院高雄分院刑事判決　　　　　94年度上易字第21號
　　上　訴　人　臺灣屏東地方法院檢察署檢察官
　　被　　　告　甲○○
上列上訴人因被告違反毒品危害防制條例案件，不服臺灣屏東地
方法院93年度易字第457 號中華民國93年11月23日第一審判決（
起訴案號：臺灣屏東地方法院檢察署93年度毒偵字第814 號，及
移送併辦：93年度毒偵字第1545號、第1872號），提起上訴，及
移送併辦（臺灣屏東地方法院檢察署93年度毒偵字第2410號），
本院判決如下：
    主  文
上訴駁回。
    事  實
一、甲○○曾於民國89年間，因違反毒品危害防制條例案件，經
    台灣屏東地方法院以89年度潮簡字第288 號判處有期徒刑6
    月確定；繼於90年間，再因違反毒品危害防制條例案件，經
    同院以90年度潮簡字第75號判處有期徒刑6 月確定，上開二
    案經接續執行，甫於91年9 月30日縮短刑期假釋出監，嗣於
    同年10月22日保護管束期滿，假釋未經撤銷，以已執行論。
    又因施用毒品案件，經台灣屏東地方法院裁定送觀察、勒戒
    後，因認無繼續施用毒品傾向，經臺灣屏東地方法院檢察署
    檢察官於88年12月27日以88年度毒偵字第777 號不起訴處分
    確定；復因施用毒品案件，經台灣屏東地方法院以89年度毒
    聲字第562 號裁定送觀察、勒戒後，因認有繼續施用毒品傾
    向，經台灣屏東地方法院以89年度毒聲字第1077號裁定令入
    戒治處所施以強制戒治，其間因戒治成效良好，經台灣屏東
    地方法院以89年度毒聲字第2250號裁定停止戒治，所餘戒治
    期間付保護管束，惟因違反保護管束應遵守事項情節重大，
    再經台灣屏東地方法院以90年度毒聲字第345 號裁定撤銷停
    止戒治處分（刑罰部分業如前述）。詎甲○○迭經多次保安
    處分及罪刑宣告，仍不知戒絕毒癮，竟基於施用第二級毒品
    安非他命之概括犯意，自93年2 月間某日起，至同年9 月25
    日7 時許止，在其位於屏東縣新園鄉○○村○○路100 之2
    號、同村南興路193 巷5 號住居處所，以將安非他命置於以
    玻璃管或鋁箔包所做之自製吸食器內，下方點火加熱燒烤，
    而以口鼻吸食蒸發氣體之方式，連續施用第二級毒品安非他
    命多次，平均一、二星期施用1 次。嗣於下列時地先後為警
    查獲：
    (1)93年4 月21日14時40分許，為警在屏東縣新園鄉○○路54
    號查獲；(2)同年6 月17日14時許，在屏東縣新園鄉○○村○
    ○路100 之2 號住處，被警查獲；(3)同年8 月13日8 時40分
    許，為警在其位於新園鄉○○村○○路193 巷5 號居所查獲
    ，扣得其所有供施用毒品安非他命之玻璃管吸食器、吸管各
    1 支；(4)同年9 月25日8 時35分許，為警在同上居所查獲，
    並扣得其所有供施用毒品安非他命鋁箔包吸食器1 組、燈泡
    1 個及吸管1 支（施用第一級毒品部分由檢察官另案偵查起
    訴，現由原審法院以93年度訴字第159 號審理中）。
二、案經屏東縣警察局屏東分局、東港分局分別報告臺灣屏東地
    方法院檢察署檢察官偵查起訴及移送原審暨本院併辦。
    理  由
一、被告甲○○經合法傳喚，無正當理由不到庭，惟右揭事實，
    業據被告於原審審理中坦承不諱，而被告先後四次經查獲後
    為警所採之尿液，經送初驗結果，均呈甲基安非他命陽性反
    應，且右揭(1)部分再經以氣相層析質譜儀法確認檢驗結果，
    仍呈甲基安非他命陽性反應，有屏東縣衛生局煙毒及麻醉藥
    品委託檢驗結果通知書4 份及長榮大學確認報告1 份在卷可
    稽，此外，復有被告所有且供施用第二級毒品安非他命所用
    之玻璃管吸食器1 支、鋁箔包吸食器1 組、燈泡1 個、吸管
    2 支扣案可佐，足徵被告之自白應與事實相符，堪予採信。
    第查，被告前因施用毒品案件，經原審法院裁定送觀察、勒
    戒後，因認無繼續施用毒品傾向，經臺灣屏東地方法院檢察
    署檢察官於88年12月27日以88年度毒偵字第777 號不起訴處
    分確定；復因施用毒品案件，經台灣屏東地方法院以89 年
    度毒聲字第562 號裁定送觀察、勒戒後，因認有繼續施用毒
    品傾向，再經台灣屏東地方法院以89年度毒聲字第1077 號
    裁定令入戒治處所施以強制戒治，其間因戒治成效良好，復
    經台灣屏東地方法院以89年度毒聲字第2250號裁定停止戒治
    ，所餘戒治期間付保護管束，惟因違反保護管束應遵守事項
    情節重大，又經台灣屏東地方法院以90年度毒聲字第345 號
    裁定撤銷停止戒治處分，刑罰部分，則經台灣屏東地方法院
    先後以89年度潮簡字第288 號、90年度潮簡字第75號各均判
    處有期徒刑6 月確定，有卷附臺灣屏東地方法院檢察署刑案
    資料查註紀錄表、同署全國施用毒品案件紀錄表、臺灣高等
    法院被告全國前案紀錄表各1 份附卷可考，是本件被告所為
    施用第二級毒品犯行，堪以認定。
二、按安非他命係毒品危害防制條例第2 條第2 項第2 款所稱之
    第二級毒品，不得非法施用；被告甲○○施用第二級毒品安
    非他命之行為，核被告所為，係犯毒品危害防制條例第10條
    第2 項之施用第二級毒品罪。被告施用第二級毒品安非他命
    前持有第二級毒品之低度行為，為施用第二級毒品之高度行
    為所吸收，不另論罪。被告先後所為多次施用第二級毒品安
    非他命之行為，時間緊接，方法相同，觸犯構成要件相同之
    罪名，顯係基於概括犯意反覆為之，為連續犯，應依刑法第
    56條規定，論以一罪，並依法加重其刑。原審檢察官併辦意
    旨所指被告尚於右揭事實欄一(3)、(4)時地為警查獲及被告自
    白其自93年2 月間起至同年9 月25日止，均有連續施用毒品
    之犯行，雖未經起訴（起訴意旨僅認定被告施用次數僅有1
    次），然與起訴部分具有連續犯之裁判上一罪關係，為起訴
    效力所及，且經原審到庭檢察官於原審當庭更正犯罪事實，
    本院自應併予審酌。被告曾於89年間，因違反毒品危害防制
    條例案件，經原審法院以89年度潮簡字第288 號判處有期徒
    刑6 月確定；繼於90年間，再因違反毒品危害防制條例案件
    ，經原審法院以90年度潮簡字第75號判處有期徒刑6 月確定
    ，上開二案經接續執行，甫於91年9 月30日假釋出監，嗣於
    同年10月22日保護管束期滿，假釋未經撤銷，以已執行論，
    有臺灣屏東地方法院檢察署刑案資料查註紀錄表、臺灣高等
    法院被告全國前案紀錄表各一紙在卷可考，其於有期徒刑執
    行完畢5 年內再犯本件有期徒刑以上之罪，係屬累犯，應依
    刑法第47條規定，遞予加重其刑。
三、原審以被告罪證明確，因予適用毒品危害防制條例第10條第
    2 項，刑法第11條前段、第56條、第47條之規定，並審酌被
    告前有毒品前科，且歷經多次毒品戒斷之保安處分程序業如
    上述，仍未知警惕，始終無法戒除毒癮，惟念其所為係戕害
    自己身心之行為，尚未害及他人，且犯後坦承犯行，態度尚
    可等一切情狀，量處有期徒刑一年，復將扣案被告所有，供
    其施用第二級毒品安非他命所用之玻璃管吸食器1 支、鋁箔
    包吸食器1 組、燈泡1 個及吸管2支 ，均依刑法第38條第1
    項第2 款規定，併予宣告沒收。其認事用法核無違誤，所處
    之刑亦屬適當。檢察官上訴意旨，以被告於93年6 月17日14
    時許，在屏東縣新園鄉○○村○○路100 之2 號住處，被警
    查獲，被告於被查獲採尿前之二十四小時內之某時，應有施
    用第二級毒品無誤，原審對此漏未審酌為由，指摘原判決不
    當云云。然查：原審認定被告施用第二級毒品安非他命之時
    間係自93年2 月間某日起，至同年9 月25日7 時許止，因此
    被告於93年6 月17日前後施用第二級毒品安非他命之行為，
    已在原審之審判範圍內，且該次（93年6 月17日14時許）被
    警查獲，亦未扣得與被告施用第二級毒品安非他命有關之物
    品（僅扣得海洛因五小包），因此原審亦無漏未沒收之情形
    。是檢察官上訴，為無理由，應予駁回。
四、被告甲○○經合法傳喚，無正當理由不到庭，不待其陳述逕
    行判決。
據上論斷，應依刑事訴訟法第368條、第371條，判決如主文。
本案經檢察官林應華到庭執行職務。
中　　華　　民　　國　　94　　年　　1 　　月　　31　　日
　　　　　　　　　刑事第二庭    審判長法　官  林正雄
                                      法　官  陳啟造
                                      法　官  黃壽燕
以上正本證明與原本無異。
不得上訴。
中　　華　　民　　國　　94　　年　　1 　　月　　31　　日
　　　　　　　　　　　　　　　　　　　書記官  黃一秋
附錄本案論罪法條：
毒品危害防制條例第10條第2 項：
  施用第二級毒品者，處3 年以下有期徒刑。
